臺灣桃園地方法院刑事判決　　　　　　　94年度訴字第1984號
公　訴　人　臺灣桃園地方法院檢察署檢察官
被　　　告　甲○○
上列被告因毒品危害防制條例案件，經檢察官提起公訴（94年度
毒偵字第2654號），本院合議庭裁定改依簡式審判程序，判決如
下：
    主  文
甲○○施用第一級毒品，累犯，處有期徒刑柒月，扣案之第一級
毒品海洛因貳包（驗餘淨重合計點零零公克、包裝重合計零點
陸貳公克），均沒收銷燬之；扣案之削尖吸管壹支、葡萄糖壹包
、小置物盒壹個，均沒收。又施用第二級毒品，累犯，處有期徒
刑伍月，扣案之第二級毒品安非他命柒包（毛重合計貳點捌公克
，含包裝袋），均沒收銷燬之；扣案之吸食器壹個、同上小置物
盒壹個，均沒收。應執行有期徒刑拾月，扣案之第一級毒品海洛
因貳包（驗餘淨重合計點零零公克、包裝重合計零點陸貳公克
）、第二級毒品安非他命柒包（毛重合計貳點捌公克，含包裝袋
），均沒收銷燬之；扣案之削尖吸管壹支、葡萄糖壹包、吸食器
壹個、小置物盒壹個，均沒收。
    事  實
一、甲○○前因施用毒品案件，經觀察、勒戒後，因認無繼續施
    用毒品傾向，由臺灣桃園地方法院檢察署檢察官於民國89年
    6 月19日以89年毒偵字第3147號為不起訴處分，又因施用毒
    品案件，經觀察、勒戒後，因認有繼續施用毒品傾向，由臺
    灣桃園地方法院檢察署檢察官聲請本院裁定施以強制戒治並
    聲請簡易判決處刑，經本院於90年7 月12日以90年壢簡字第
    650 號判處有期徒刑4 月，如易科罰金，以300 元折算1 日
    確定，上開強制戒治於90年11月16日停止戒治處分出所，於
    91年5 月22日執行完畢，上開刑期則於91年9 月11日易科罰
    金執行完畢，構成累犯。詎其仍未戒除毒癮，在前案強制戒
    治執行完畢釋放後之5 年內，復基於施用第一、二級毒品海
    洛因、安非他命之犯意，於94年5 月2 日，在其位於桃園縣
    平鎮市○○路282 巷4 弄16號住處，分別施用第一、二級毒
    品海洛因及安非他命各1 次，為警於94年5 月2 日14時50分
    許，在上址查獲，並扣得海洛因2 包（驗餘淨重合計3.00公
    克、包裝重合計0.62公克）、第二級毒品安非他命7 包（毛
    重合計2.8 公克，含包裝袋），其所有供施用第二級毒品安
    非他命用之吸食器1 組，其所有供施用第一級毒品海洛因用
    之削尖吸管1 支、葡萄糖1 包，及其所有供放置上開毒品以
    方便施用之小置物盒1 個。
二、案經桃園縣警察局中壢分局報告臺灣桃園地方法院檢察署檢
    察官偵查起訴。
    理  由
一、按刑事訴訟法第273 條之1 規定除被告所犯為死刑、無期徒
    刑、最輕本刑為3 年以上有期徒刑之罪、或高等法院管轄第
    一審案件者外，於審判期日前之程序進行中，被告先就被訴
    事實為有罪之陳述時，審判長得告知被告簡式審判程序之旨
    ，並聽取當事人、代理人、辯護人及輔佐人之意見後，裁定
    進行簡式審判程序。經查，本件被告甲○○被訴毒品危害防
    制條例一案，非前開不得進行簡式審判程序之案件，經被告
    於本院審理時就被訴事實為有罪之陳述，且經本院告知被告
    簡式審判程序之旨，聽取被告及檢察官之意見後，爰依右開
    刑事訴訟法第273 條之1 之規定，當庭裁定改依簡式審判程
    序審判之，合先敘明。
二、上開犯罪事實，業經被甲○○坦承不諱，而被告為警查獲所
    採集之尿液經送驗結果尿液有嗎啡（海洛因經人體代謝呈嗎
    啡陽性反應）、安非他命陽性反應，此有臺灣尖端先進生技
    醫藥股份有限公司濫用藥物檢驗報告1 紙在卷可稽（見94年
    度毒偵字第2654號偵查卷第44頁卷），並有如事實欄所載之
    扣案物品扣案足資佐證，而本案被告為警查獲扣得之白粉2
    包（驗餘淨重合計3.00公克，包裝重0.62公克），確含第一
    級毒品海洛因成分，有法務部調查局調科壹字第080009464
    號鑑定通知書一紙在卷可稽（見同上偵查卷第37頁），足徵
    被告自白與事實相符，其施用第一級毒品海洛因、第二級毒
    品安非他命之事實，堪予認定。又被告甲○○前因施用毒品
    案件，經觀察、勒戒後，因認無繼續施用毒品傾向，由臺灣
    桃園地方法院檢察署檢察官於89年6 月19日以89年毒偵字第
    3147號為不起訴處分，又因施用毒品案件，經觀察、勒戒後
    ，因認有繼續施用毒品傾向，由臺灣桃園地方法院檢察署檢
    察官聲請本院裁定施以強制戒治並聲請簡易判決處刑，經本
    院於90年7 月12日以90年壢簡字第650 號判處有期徒刑4 月
    確定，上開強制戒治於90年11月16日停止戒治處分出所，於
    91年5 月22日執行完畢等情，此有臺灣高等法院被告全國前
    案紀錄表1 份附卷可稽。是被告係於上開強制戒治執行完畢
    後5 年內再犯毒品危害防制條例第10條第1 、2 項之罪。綜
    此，本案事證明確，被告犯行洵堪認定，應予依法論科。
三、按海洛因、安非他命分屬於毒品危害防制條例第2 條第2 項
    第1 、2 款，所列之第一、二級毒品。是核被告甲○○所為
    ，係犯毒品危害防制條例第10條第1 項之施用第一級毒品罪
    及同條例第2 項之施用第二級毒品罪。被告持有第一級毒品
    海洛因及第二級毒品安非他命，意在供己施用，其持有海洛
    因與安非他命之低度行為分別應為施用之高度行為吸收，均
    不另論罪。其所犯上開二罪之間，犯意各別，行為互殊，應
    予分論併罰。又被告前因施用毒品案件，經本院於90年7 月
    12日以90年壢簡字第650 號判處有期徒刑4 月，如易科罰金
    ，以300 元折算1 日確定，於91年9 月11日易科罰金執行完
    畢，有上開臺灣高等法院被告前案紀錄表1 份附卷可稽，其
    於刑之執行完畢後，5 年以內再犯本件有期徒刑以上之罪，
    均為累犯，所犯上開2 罪均應依刑法第47條規定各加重其刑
    。爰審酌被告有如事實欄所示前案紀錄，素行非佳，其施用
    毒品次數，犯行所生危害，已曾因相同犯行經觀察、勒戒、
    強制戒治等處遇後猶未能使其知所省惕，根絕施用毒品惡習
    ，足徵其沾染甚深，犯後坦承犯行態度良好等及其他一切情
    狀，量處如主文所示之刑，並定其應執行之刑。
四、沒收部分：
  (一)扣案之第一級毒品海洛因2 包（驗餘淨重合計3.00公克、包
    裝重合計0.62公克）、安非他命7 包（毛重合計2.8 公克）
    ，係屬毒品，而上開空包裝袋因與毒品海洛因、安非他命附
    和無法析離，亦應視為毒品，均應依毒品危害防制條例第18
    條第1 項前段之規定沒收銷燬之。
  (二)扣案之吸食器1 組，為被告所有供施用第二級毒品安非他命
    用；削尖吸管1 支、葡萄糖1 包，亦為被告所有供施用第一
    級毒品海洛因之用；另小置物盒1 個則係被告放置毒品海洛
    因、安非他命方便施用之用等情，業據被告供述明確，爰依
    刑法第38條第1 項第2 款規定宣告沒收。
據上論斷，應依刑事訴訟法第273 條之1 、第299 條第1 項前段
，毒品危害防制條例第10條第1 項、第2 項、第18條第1 項前段
，刑法第11條、第47條、第51條第5 款、第38條第1 項第2 款，
判決如主文。
本案經檢察官廖先志到庭執行職務。
中　　華　　民　　國　　94　　年　　11　　月　　18　　日
                  刑事第十二庭  法　官　黃永定
以上正本證明與原本無異。
如不服本判決，應於送達後10日內，向本院提出上訴狀。
                            書記官　施春祝
中　　華　　民　　國　　94　　年　　11　　月　　18　　日
附本案論罪科刑依據之法條：
毒品危害防制條例第10條
施用第一級毒品者，處六月以上五年以下有期徒刑。
施用第二級毒品者，處三年以下有期徒刑。
